臺灣高等法院臺南分院刑事裁定　　　　　九十三年度抗字第三○四號　　　 潛
　　　抗　告　人　甲　○　○
右列抗告人因定執行刑案件，不服臺灣嘉義地方法院中華民國九十三年十一月三十日
裁定（九十三年度聲字第九九○號），提起抗告，本院裁定如左：
      主      文
抗告駁回。
      理      由
一、抗告意旨略以：抗告人因偽造文書及傷害案件，經臺灣嘉義地方法院分別判處有
    期徒刑三月，如易科罰金，以三百元折算一日確定，經原審法院定執行刑為有期
    徒刑五月。惟依刑法第五十一條、五十三條規定，執行刑應定在有期徒刑三月以
    上，六月以下。原審所定刑度偏高，對抗告人不利，應定執行刑為有期徒刑四月
    較為妥當，為此提起抗告云云。
二、按數罪併罰，分別宣告其罪之刑，而宣告多數有期徒刑者，於各刑中之最長期以
    上，各刑合併之刑期以下，定其刑期。但不得逾二十年；又數罪併罰，有二裁判
    以上者，依第五十一條之規定，定其應執行之刑，刑法第五十一條第五款、第五
    十三條分別定有明文。再按，法律上屬於自由裁量事項，尚非概無法律性之拘束
    ，在法律上有其外部界限及內部界限，前者法律之具體規定，使法院得以具體選
    擇為適當裁判，此為自由裁量之外部界限。後者法院為自由裁量時，應受比例原
    則之規範，亦即應考量法律之目的，法律秩序之理念所在，以符合客觀上之適當
    性、相當性與必要性之價值要求，用以維護其均衡，此為自由裁量之內部界限。
    法院為裁判時，二者均不得踰越。在數罪併罰而有二裁判以上，應定其應執行刑
    之案件，法院所為刑之酌定，固屬自由裁量事項，但對於法律之內、外部界限，
    仍應受其拘束（最高法院八十年度台非字第四七三號判例、九十三年度台非字第
    四三號裁判意旨參照）。
三、本件抗告人甲○○因偽造文書罪及傷害罪，經原審法院九十三年度簡上字第一三
    九號及九十三年度簡上字第一六四號分別判處有期徒刑三月，如易科罰金以三百
    元折算一日確定在案。依刑法第五十一條第五款規定，數罪併罰，分別宣告其罪
    之刑，而宣告多數有期徒刑者，應於各刑中之最長期以上，各刑合併之刑期以下
    ，定其刑期。抗告人前開所犯二罪均判處有期徒刑三個月，則其執行刑應定在最
    低刑度三月，最高刑度六月間。原審法院予以裁定執行刑為五月，符合前開法律
    規定之自由裁量的外部界限；至於此法定限度內如何量處刑度，則為原審法院本
    得斟酌具體、客觀事證及相當性、必要性之比例原則，而定其應執行刑之權限，
    故原審予以定執行刑五月，亦符合法律內部性界限之要求，與法理及法秩序尚無
    違背，經核尚無不當。抗告人以不利益為由提起抗告，指摘原審裁定不當，為無
    理由，應予駁回。
四、據上論斷，依刑事訴訟法第四百十二條，裁定如主文。
中  華  民  國      九十四      年        一        月      十二        日
                                臺灣高等法院臺南分院刑事第一庭
                                    審判長法官  黃    崑    宗
                                          法官  田    平    安
                                          法官  蔡    長    林
右正本證明與原本無異。
不得再抗告。
                                    法院書記官  李    培    薇
中  華  民  國      九十四      年        一        月      十三        日
